【裁判字號】    97,重訴,20
【裁判日期】    990824
【裁判案由】    損害賠償
【裁判全文】
臺灣高等法院臺中分院民事判決          97年度重訴字第20號
原      告  丁○○
            戊○○
            己○○
            丙○○
兼  上二人
法定代理人  庚○○
上五人共同
訴訟代理人  陳青來   律師
複  代理人  李榮鴻   律師
被      告  甲○○
            和桐通運股份有限公司
法定代理人  辛○○
訴訟代理人  乙○○
上列被告甲○○因業務過失致死案件（本院96交上訴字第2195號
），經原告提起附帶民事訴訟，請求侵權行為損害賠償（本院96
交附民字第316號），由刑事庭裁定移送，本院於99年8月10日言
詞辯論終結，判決如下︰
    主  文
原告之訴駁回。
訴訟費用由原告各自負擔。
    事  實
一、原告聲明求為判決：(一)被告等應連帶給付原告丁○○（新台
    幣、下同）壹佰壹拾參萬零貳佰拾貳元、戊○○壹佰貳拾貳
    萬參仟貳佰玖拾肆元、己○○壹佰壹拾捌萬貳仟零肆拾陸元
    、丙○○壹佰貳拾玖萬玖仟貳佰參拾柒元、庚○○伍佰玖拾
    玖萬零肆佰零伍元，及均自刑事附帶民事起訴狀繕本送達被
    告之翌日起至清償日止，按年息5%計算之利息。(二)訴訟費用
    由被告等連帶負擔。(三)原告願供擔保，請准宣告假執行。其
    陳述略以：
  (一)被告甲○○為被告和桐通運股份有限公司之司機，為從事駕
    駛業務之人。於民國（下同）95.01.12中午12時30分許，被
    害人張道江駕駛車號358-QT號大貨車沿國道一號高速公路北
    上，行經彰化縣埤頭鄉○○○路222公里150公尺處之北向外
    側車道時，因被告甲○○駕駛車號X3-932號聯結車、拖車車
    號Y2-62 號由內側車道變換至外側車道疏未保持安全距離及
    間隔，且張道江亦疏未注意車前狀況之情形下，以致張道江
    所駕駛之上開大貨車先是追撞同向行駛在前由甲○○所駕駛
    之拖車右後方，是時同向行駛在後之彭俊沐駕駛車號WB-608
    號大貨車，亦疏未注意車前狀況及保持安全距離，而追撞前
    方已肇事由張道江所駕駛之大貨車右後方，致張道江所駕駛
    之上開大貨車失控向左衝撞中央分隔島始停止，張道江受重
    傷於送醫途中因腹腔內出血及休克不治死亡。被告甲○○經
    本院刑事庭以96年度交上訴字第2195號判決依業務過失致死
    罪，處有期徒刑陸月減為有期徒刑參月，如易科罰金以銀元
    參佰元即新台幣玖佰元折算壹日。
  (二)台灣省車輛行車事故覆議鑑定委員會95年7 月14日府覆議字
    第095010357A號函認定：張車由後撞及前行何車時，何車由
    內車道向右變換外車道尚未完成，故何車變換車道之行為，
    不排除其為第一階段部分之肇事重要因素。又同委員會96年
    3月27日府覆議字第095010357B 號函亦認定：何車係由內車
    道向右變換外車道尚未完成之動態中被撞，反之，何車如屬
    在外側車道正常行駛被張車追撞，則碎片、掉落物位置應在
    外側車道。且國立交通大學行車事故鑑定意見書亦認定被告
    甲○○之聯結車與被害人張道江之大貨車，兩車觸擊地點係
    在煞車痕急促移位點。由此可知被告甲○○駕駛X3-932號聯
    結車，未保持安全距離及間隔而變換車道以致肇事。本院96
    年度交上訴字第2195號刑事判決，亦認定被告甲○○所駕車
    輛係由內車道向右變換外車道尚未完成之動態中被撞，被告
    甲○○有過失，且其過失行為與被害人張道江死亡之間，具
    有相當因果關係。茲引用上開刑事二審判決及刑事案卷之卷
    證為本件之證據。
  (三)雖然上開刑事二審判決，嗣經最高法院撤銷發回更審，本院
    99年度交上更(一)字第84號刑事判決改判被告甲○○無罪。惟
    該更審判決謂：「可知，被害人張道江乙車當時之行車方向
    係在外側車道，被告甲○○甲車與被害人張道江乙車兩車相
    撞之地點，應係在該路段之外側車道內，且被告甲○○係正
    後方遭撞擊之型態」、「可徵被告甲車係在其行駛之外車道
    遭被害人乙車所撞擊」云云。惟刑事判決所為事實之認定，
    於為獨立民事訴訟之裁判時本不受其拘束；附帶民事訴訟經
    移送民事庭後，即屬獨立民事訴訟，其移送後之訴訟程序，
    應適用民事訴訟法，刑事訴訟所調查之證據，及刑事訴訟判
    決所認定之事實，並非當然有拘束民事訴訟之效力；刑事訴
    訟法第504 條所謂，應以刑事判決所認定之事實為據者，係
    指附帶民事訴訟之判決而言，如附帶民事訴訟經移送於民事
    庭後，即為獨立民事訴訟，其裁判不受刑事判決認定事實之
    拘束。最高法院29年上字第1640號、43年台上字第95號、48
    年台上713號、50年台上字第872號分別著有判例可稽。
  (四)日本學者中島弘道氏所著研究舉證責任之專論，將法官確信
    事實存否之心證強弱，分為微弱心證、蓋然的心證、蓋然的
    確實心證、必然的確實心證，四個等級，認為在民事審判，
    有蓋然的心證即可肯定待證事實之存在，而在刑事訴訟，雖
    不以達於最強度之必然的確實心證為必要，但至少須以第三
    級之蓋然的確實心證為基準（見朱石炎著刑事訴訟法論98年
    8月版第161頁）。可知民事、刑事訴訟對確信事實存否之心
    證強度不同，刑事訴訟要達蓋然的確實心證之強度，而民事
    訴訟只要達蓋然的心證之強度即可。本院96年度交上訴字第
    2195號刑事判決認定被告甲○○所駕車輛後右位置肇事，是
    以被告甲○○所駕車輛係由內車道向右變換外車道尚未完成
    之動態中被撞。而本院99年度交上更(一)字第84號刑事判決，
    認為被告甲○○係正後方遭撞擊。因前開兩判決，對事實之
    認定兩岐，為釐清此爭點，本院於99年6 月17日會同國道公
    路警察局第三警察隊員林分隊警員至該分隊停車場勘驗，勘
    驗結果證實車號Y2-62 號拖車保險桿下方之鐵架橫桿確實因
    受損而右半部凹入，可知上開更審判決所認定之事實是錯誤
    的，亦即被告甲○○拖車受損部位在後右，非正後，應係由
    內車道向右變換外車道尚未完成之動態中被撞。被告甲○○
    自有過失，且其過失行為與被害人張道江死亡之間，具有相
    當因果關係。
  (五)按因犯罪而受損害之人，於刑事訴訟程序得附帶提起民事訴
    訟，對於被告及依民法負賠償責任之人，請求回復其損害，
    前項請求之範圍，依民法之規定；刑事訴訟法第487 條定有
    明文。又因故意或過失，不法侵害他人之權利者，負損害賠
    償責任；數人共同不法侵害他人之權利者，連帶負損害賠償
    責任；受僱人因執行職務，不法侵害他人之權利者，由僱用
    人與行為人連帶負損害賠償責任；汽車、機車或其他非依軌
    道行駛之動力車輛，在使用中加損害於他人者，駕駛人應賠
    償因此所生之損害；不法侵害他人致死者，對於支出醫療及
    增加生活上需要之費用或殯葬費之人，亦應負損害賠償責任
    。被害人對於第三人負有法定扶養義務者，加害人對於該第
    三人亦應負損害賠償責任；不法侵害他人致死者，被害人之
    父、母、子、女及配偶，雖非財產上之損害，亦得請求賠償
    相當之金額（民法第184條第1項前段、第185條第1項前段、
    第188條第1 項前段、第191條之2前段、第192條第1項、第2
    項、第194 條）。原告丁○○、戊○○、己○○、丙○○、
    庚○○等五人分別為被害人張道江之父、母、子、女、配偶
    ，爰依侵權行為之法律關係，請求賠償殯葬費用、扶養費用
    及精神慰撫金，並自起訴狀繕本送達翌日起至清償日止，按
    週年利率百分之五計算之利息。茲將原告請求賠償之項目及
    其數額，分別臚列如次：原告丁○○請求新台幣（下同）一百四十三萬零二百十二元
    。1.扶養費用部分：被害人張道江係原告丁○○之子，對於
    原告負有法定扶養義務，原告有子女四人，被害人須負擔四
    分之一扶養義務。原告丁○○為35年3月25日出生，現年61.
    6 歲，依95年度台閩地區平均壽命表為準，男性平均壽命為
    74.6歲，則丁○○尚有13年平均餘命。又原告住居之彰化縣
    ，95年度每戶消費支出為六十四萬零一百五十元，而平均每
    戶人數為三點八人，故每人每年平均支出為十六萬八千四百
    六十一元，此有95年彰化縣平均每戶家庭收支表可稽。從而
    以每人每年平均支出十六萬八千四百六十一元為標準計算，
    並依霍夫曼計算法扣除中間利息，原告丁○○13年平均餘命
    ，可得一次向被告請求之金額為四十三萬零二百十二元。2.
    精神慰撫金部分：原告老年意外喪子，白髮人送黑髮人，椎
    心之痛，實非筆墨所能形容，爰請求一百萬元，以資慰藉。
  原告戊○○請求一百五十二萬三千二百九十四元。1.扶養費
    用部分：原告有子女四人，被害人須負擔四分之一扶養義務
    ，原告戊○○為32年10月20日出生，現年64歲，依前揭平均
    壽命表為準，女性平均壽命為80.8歲，則戊○○尚有16.8年
    平均餘命；而彰化縣95年度每人每年平均支出為十六萬八千
    四百六十一元，依此標準計算，並依霍夫曼計算法扣除中間
    利息，戊○○可得一次向被告請求之金額為五十二萬三千二
    百九十四元。2.精神慰撫金部分：原告老年意外喪子，椎心
    之痛，勢將纏繞終生，爰請求一百萬元，俾資慰藉。
  原告己○○請求一百四十八萬二千零四十六元。1.扶養費用
    部分：原告為被害人之子，被害人對原告負有扶養義務，原
    告己○○為79年9 月18日出生，現年17歲，距20歲成年之日
    尚有3 年，依前揭每人每年平均支出標準計算，並依霍夫曼
    計算法扣除中間利息，己○○可得一次請求之金額為四十八
    萬二千零四十六元。2.精神慰撫金部分：原告正值少年成長
    時期，遭此喪父之痛，身心打擊甚鉅，爰請求一百萬元，以
    資慰藉。
  原告丙○○請求一百五十九萬九千二百三十七元。1.扶養費
    用部分：原告為被害人之女，被害人對原告負有扶養義務，
    原告丙○○為80年8月9日出生，現年16.2歲，距20歲成年之
    日尚有3.8 年，依前揭每人每年平均支出標準計算，並依霍
    夫曼計算法扣除中間利息，丙○○可得一次請求之金額為五
    十九萬九千二百三十七元。2.精神慰撫金部分：原告正值少
    年求學時期，遭逢喪父之遽變，身心創痛至深，爰請求一百
    萬元，以資慰藉。
  原告庚○○請求六百二十九萬零四百零五元。1.殯葬費用部
    分：被害人張道江因本件車禍死亡，其殯葬費用由庚○○支
    出，計支出殯葬費用三十一萬八千三百元。2.扶養費用部分
    ：按七十四年六月三日修正公布之民法第1116條之1 規定夫
    妻互負扶養之義務，其負扶養義務之順序與直系血親卑親屬
    同，其受扶養權利之順序，與直系血親尊親屬同。夫妻互受
    扶養權利之順序，既與直系血親尊親屬同，自不以無謀生能
    力為必要（最高法院七十九年臺上字第二六二九號判例）。
    原告庚○○為59年11月26日出生，現年36.9歲，依前揭平均
    壽命表為準，女性平均壽命為80.8歲，則庚○○尚有43.9年
    平均餘命；而彰化縣95年度每人每年平均支出為十六萬八千
    四百六十一元，依此標準計算，並依霍夫曼計算法扣除中間
    利息，庚○○可得一次請求之金額為三百九十七萬二千一百
    零五元。3.精神慰撫金部分原告遽遭喪偶之痛，且因張道
    江之死亡，致家庭生計陷入困窘之境，又須獨力教養子女，
    身心之苦痛至鉅，爰請求二百萬元，俾資慰藉。
二、被告何易誠聲明求為判決：(一)原告之訴及假執行之聲請均駁
    回。(二)如受不利之判決，願供擔保請准宣告免為假執行。其
    陳述略以：對於原告所請求的金額部分，被告何易誠個人沒
    有異議及意見，本件車禍被告何易誠沒有過失。因為前方車
    子的水果有散落路面上，我被告何易誠有緊急煞車，且被害
    人的酒測值高達1.14之多，所以才會追撞我車，所以我個人
    認為本件刑責，我被告何易誠並沒有過失，被害人應該負百
    分之百的肇事責任。
三、被告和桐通運股份有限公司聲明求為判決：(一)原告之訴駁回
    。(二)訴訟費用由原告等共同負擔。(三)如受不利之判決，願供
    擔保請准宣告免為假執行。其陳述略以：
  (一)按因犯罪而受損害之人，於刑事訴訟程序得附帶提起民事訴
    訟，對於被告及依民法負賠償責任之人，請求回復其損害，
    固為刑事訴訟法第487條第1項所明定；惟「刑事訴訟諭知無
    罪、免訴或不受理之判決者，應以判決駁回原告之訴」，同
    法第503條第1項前段亦復定有明文。
  (二)被告甲○○固於97年3月4日經本院以96年度交上字第2195號
    判決：被告甲○○為從事業務之人，因業務上之過失致人於
    死，處有期徒刑陸月，減為有期徒刑參月；惟被告甲○○不
    服是項判決而上訴最高法院，經該院於99年3 月31日以99年
    度台上字第1839號判決：原判決撤銷，發回本院。嗣經本院
    於99年5 月18日，以99年度交上更(一)字第84號判決：上訴駁
    回，並於理由中具體指出：被告（即甲○○）甲車行駛在外
    側車道，遭被害人（即張道江）丙車自後撞擊到正後方，而
    被害人於本件事故時其血液中酒精濃度達0.239%，駕駛能力
    已差，且時速非低，依照現存證據，本院尚難逕因後車即被
    害人張道江所駕乙車撞擊被告甲○○之甲車，逕對被告甲○
    ○形成伊有變換車道未保持安全距離及間隔此過失行為之確
    信有罪心證，自難論被告甲○○所駕甲車與被害人張道江所
    駕丙車發生撞擊，被告有何過失行為可言，亦難論被害人張
    道江之死亡結果與被告間，有何因果關係：：：既不能證明
    被告犯罪，依法應諭知無罪之判決。被告甲○○既獲判無罪
    ，並已確定，當應依刑事訴訟法第503條第1項判決駁回原告
    之訴，方屬的當。
  (三)次按「因故意或過失，不法侵害他人之權利者，負損害賠償
    責任。故意以背於善良風俗之方法，加損害於他人者亦同。
    違反保護他人之法律，致生損害於他人者，負賠償責任。但
    能證明其行為無過失者，不在此限」。雖為民法第184條第1
    項前段、後段及第2 項所明定。但必以行為人因故意或過失
    不法侵害他人之權利者，為構成要件。本件台灣省車輛行車
    事故覆議鑑定委員會95年6 月15日府覆議字第0950100357號
    函說明二指出：張道江駕駛自大貨車，未注意車前狀況，由
    後撞及前方由內側車道變換外側車道之甲○○大貨車可能性
    較大；又國立交通大學於95年10月19日之行車事故鑑定意見
    書鑑定意見亦明白指出：駕駛人張道江血中酒精濃度為239.
    5MG/DL，相當於體內呼氣酒精濃度 1.146MG/L，遠超過交通
    規則安全駕駛標準0.25MG/L。張道江體內酒精濃度過量駕駛
    大貨車未注意車前狀況，追撞甲○○駕駛之半聯結車為肇事
    原因；足見本案係駕駛人張道江因酒駕而違反交通規則安全
    駕駛之規定，且因未注意車前狀況而致追撞甲○○駕駛之半
    聯結車，為肇事原因。據此以論，被告甲○○並無可歸責之
    事由存在，且與張道江之死亡亦無相當之因果關係，要無擔
    負損害賠償責任之理。
  (四)民法第188條第1項所訂「受僱人因執行職務，不法侵害他人
    之權利者，由僱用人與行為人連帶負損害賠償責任」之僱用
    人責任，必以受僱人因執行職務，因故意或過失而不法侵害
    他人之權利為前提要件；倘受僱人並無侵權行為之發生，要
    無令僱用人擔負連帶賠償之責。換言之，僱用人須負連帶賠
    償責任之要件，必以受僱人於執行職務期間，因故意或過失
    而不法侵害他人之權利為前提；倘受僱人並無不法之侵權行
    為發生，僱用人即無須擔負連帶賠償之責任。本件被告甲○
    ○並無侵權行為之發生，則被告和桐通運股份有限公司自無
    須擔負與之連帶賠償之責任。
    理  由
一、本件被告和桐通運股份有限公司原法定代理人為陳劉月英，
    現已變更為辛○○，並委任訴訟代理人乙○○出庭，同時聲
    明承受訴訟；又被告甲○○經合法通知，無正當理由未於最
    後言詞辯論期日到庭，核無民事訴訟法第386 條各款情形，
    經原告聲請由其一造辯論判決；合先敘明。
二、原告主張被告甲○○即被告和桐通運股份有限公司之司機，
    於95.01.12中午12時30分許，駕駛車號X3-932號聯結車、拖
    車車號Y2-62 號沿國道一號高速公路北上，行經彰化縣埤頭
    鄉○○○路222公里150公尺處時，因由內側車道變換至外側
    車道疏未保持安全距離及間隔，適被害人張道江亦駕駛車號
    358-QT號大貨車沿該路北上，在一時疏未注意車前狀況之情
    形下，以致張道江所駕駛之大貨車先是追撞同向行駛在前由
    甲○○所駕駛之拖車右後方，是時同向行駛在後之彭俊沐駕
    駛車號WB-608號大貨車，亦疏未注意車前狀況及保持安全距
    離，而追撞前方已肇事由張道江所駕駛之大貨車右後方，致
    張道江所駕駛之大貨車失控向左衝撞中央分隔島始停止，張
    道江受重傷於送醫途中因腹腔內出血及休克不治死亡。被告
    甲○○由內側車道變換至外側車道疏未保持安全距離及間隔
    ，自有過失，且其過失行為與被害人張道江死亡之間，具有
    相當因果關係。乃依侵權行為之法律關係，提起本件刑事附
    帶民事訴訟，請求損害賠償，係以被告甲○○經本院刑事庭
    以96年度交上訴字第2195號判決依業務過失致死罪，處有期
    徒刑陸月減為有期徒刑參月，如易科罰金以銀元參佰元即新
    台幣玖佰元折算壹日，為其認定之論據。
三、然查：被告甲○○始終堅決否認伊有何業務過失致死犯行，
    辯稱事故發生當時，伊係行駛在外側車道遭撞，並無由內側
    車道變換至外側車道之疏未保持安全距離及間隔情事。被告
    甲○○於案發後，雖經臺灣彰化地方法院檢察署以95年度偵
    字第10527 號偵查起訴，但原審法院審理結果已以96年度交
    訴字第16號判決諭知無罪。嗣經檢察官提起上訴，本院96年
    度交上訴字第2195號判決雖認被告甲○○當時係由內側車道
    變換至外側車道疏未保持安全距離及間隔，自有過失，而將
    一審無罪判決撤銷，改判有罪。但被告甲○○不服提起第三
    審上訴，經最高法院撤銷發回本院更為審理，本院99年度交
    上更(一)字第84號更審判決，已認定被告甲○○並無上述變換
    車道之過失事實，而維持一審無罪判決，因未據聲明不服，
    現該無罪判決業已確定。
四、雖然刑事判決所為事實之認定，於為獨立民事訴訟之裁判時
    不受其拘束；附帶民事訴訟經移送民事庭後，即屬獨立民事
    訴訟，其移送後之訴訟程序，應適用民事訴訟法，刑事訴訟
    所調查之證據，及刑事訴訟判決所認定之事實，並非當然有
    拘束民事訴訟之效力；又刑事訴訟法第504 條所謂，應以刑
    事判決所認定之事實為據者，係指附帶民事訴訟之判決而言
    ，如附帶民事訴訟經移送於民事庭後，即為獨立民事訴訟，
    則其裁判不受刑事判決認定事實之拘束。惟本件經調閱上開
    被告甲○○被訴業務過失致死罪之刑事案卷研判，台灣省車
    輛行車事故覆議鑑定委員會95年7月14日府覆議字第0950103
    57A 號函固認定：張車由後撞及前行何車時，何車「由內車
    道向右變換外車道尚未完成，故何車變換車道之行為，不排
    除其為第一階段部分之肇事重要因素」。又同委員會96年 3
    月27日府覆議字第095010357B號函亦認定：何車係由內車道
    向右變換外車道尚未完成之動態中被撞。另國立交通大學行
    車事故鑑定意見書亦認定被告甲○○之聯結車與被害人張道
    江之大貨車，兩車觸擊地點係在煞車痕急促移位點，亦即兩
    車相撞（張車由後撞及前行何車）之地點，係在該路段之外
    側車道內。但被告甲○○始終否認事故發生當時，伊車有由
    內側車道變換至外側車道之情形，堅稱伊車係行駛在外側車
    道遭撞等語。因此，認定被告甲○○有無未保持安全距離及
    間隔之疏失，自以被告甲○○是否有由內側車道變換至外側
    車道情形為關鍵。本件依現場與車損相片所示，被害人張道
    江之乙車於事故發生當時，係急踩煞車，並於外側車道留有
    二條直線煞車痕之走向，且與道路呈平行狀，堪認被害人張
    道江乙車於未肇事前之行車軌跡係沿外側車道直行。又張道
    江之乙車車前保險桿係呈全面擊損狀，且其前方TOYOTA標誌
    處遺有橫向直線狀壓痕，與被告甲○○甲車之拖車之尾燈上
    方有橫向平台、平台側有橫向爬桿及保險桿之位置相當，則
    以乙車自後追撞甲拖車之受力方向而論，應係乙車前保險桿
    撞擊到拖車後保險桿，乙車車前之橫向直線狀壓痕，係推撞
    拖車尾燈上方平台之橫向爬桿所致。該直線狀壓痕在乙車之
    中間位置，被告甲車尾燈上方平台之橫向爬桿係在甲車之正
    後方，故可判斷被告甲○○係正後方遭撞擊之型態。至台灣
    省車輛行車事故覆議鑑定委員會僅憑乙車煞車痕終點處係向
    左斜，碎片、掉落物位置係在內、外車道分道線附近處之跡
    證，即遽認被告甲○○之甲車係由內車道向右變換外車道尚
    未完成之動態中被撞云云，殊無足採。
五、上訴人以本院96年度交上訴字第2195號刑事判決認被告甲○
    ○所駕車輛後右位置肇事，係由內車道向右變換外車道尚未
    完成之動態中被撞；而本院99年度交上更(一)字第84號更審判
    決，卻認為被告甲○○之甲車係正後方遭撞擊。因兩判決對
    事實之認定兩岐，為釐清此爭點，請求本院勘驗肇事車輛。
    本院於99年6 月17日會同國道公路警察局第三警察隊員林分
    隊警員至該分隊停車場勘驗，勘驗結果被告甲○○之甲車即
    車號Y2-62 號拖車保險桿下方之鐵架橫桿確實受損而右半部
    凹入，然此僅可認定，乙車追撞甲車之位置，係在甲車正後
    方偏右處而已，不能據此即排除被告甲○○之甲車非正後方
    遭撞擊。蓋除上述甲車正後方保險桿下方之鐵架橫桿確實受
    損而右半部凹入外，其餘部位包括右側後方位置，皆未見有
    何碰撞凹損，顯示並無側面碰撞之情形。是以此勘驗結果仍
    無從據為不利於被告甲○○之認定。
六、綜上所述，被告甲○○之甲車並無由內側車道變換至外側車
    道情形，則原告主張被告甲○○所駕車輛係由內車道向右變
    換外車道尚未完成之動態中被撞，被告甲○○有過失，且其
    過失行為與被害人張道江死亡之間，具有相當因果關係存在
    ，遂依侵權行為及僱用人責任之法律關係，請求被告等連帶
    賠償其損害，為無理由，不應准許。從而，原告之訴應予駁
    回，原告假執行之聲請，亦因訴之駁回而失所附麗，應併予
    駁回。
七、本件事證已臻明確，兩造所提其餘攻擊防禦方法及舉證，與
    判決結果不生影響，爰不一一論述。
八、據上論結，本件原告之訴，為無理由，依民事訴訟法第 463
    條、第385條第1項前段、第78條，判決如主文。
中    華    民    國    99    年    8     月    24    日
                民事第五庭    審判長法  官  童有德
                                    法  官  王重吉
                                    法  官  古金男
以上正本係照原本作成。
如對本判決上訴，須於收受判決送達後20日內向本院提出上訴書
狀，其未表明上訴理由者，應於提出上訴後20日內向本院提出上
訴理由書（須按他造人數附具繕本）。
上訴時應提出委任律師為訴訟代理人之委任狀。具有民事訴訟法
第466條之1第1項但書或第2項之情形為訴訟代理人者，另應附具
律師及格證書及釋明委任人與受任人有該條項所定關係之釋明文
書影本。如委任律師提起上訴者，應一併繳納上訴審裁判費。
                                    書記官  瑞芳
中    華    民    國    99    年    8     月    24    日
                                                      Ｓ

司法院資訊處製作；財團法人民間司法改革基金會備份。
